臺北高等行政法院判決
　　　　　　　　　　　　　　　　　　 93年度訴字第4244號
原　　　告　甲　○
被　　　告　內政部警政署入出境管理局
代　表　人　吳振吉（局長）
上列當事人間因大陸地區人民進入臺灣地區許可辦法事件，原告
不服內政部中華民國93年10月11日台內訴字第0930005107號訴願
決定，提起行政訴訟。本院判決如下：
　　主  文
原告之訴駁回。
訴訟費用由原告負擔。
　　事  實
一、事實概要：原告為大陸地區人民，前於92年11月16日入境來
    臺探親（前夫陳勝忠），在臺期間應居住臺北縣汐止市，嗣
    經高雄縣政府警察局鳳山分局（以下簡稱鳳山分局）於93年
    1月15日在高雄縣大寮鄉○○○路鳳林夜市吳記牛排（負責
    人吳炎祥）查獲其從事與許可目的不符之工作（即端牛排及
    整理餐具等工作），乃於93年1月28日以鳳警陸東字第
    0930030342號函請被告協助辦理借證及出境等事宜，並於同
    日強制遣送原告出境。嗣原告於93年2月17日以其與臺灣地
    區人民吳炎祥業於93年2月2日在福建省福州市登記結婚為由
    ，向被告申請（由吳炎祥擔任代理人代為申請）來臺探親，
    經被告依行為時大陸地區人民進入臺灣地區許可辦法（以下
    簡稱許可辦法）第17條第1項第5款及第2項規定，於93年2月
    24日以境平惠字第09320038460號不予許可處分書否准其請
    （不予許可期間為自出境之翌日起算2年）。原告不服，提
    起訴願，亦遭決定駁回，遂向本院提起行政訴訟。
二、兩造聲明：
　(一)原告聲明：（依原告行政訴訟補正狀所載）
    依法判決撤銷內政部於93年10月11日作為之台內訴字第
    0930005107號訴願決定，准許原告即時進入台灣，與原告丈
    夫吳炎祥團聚。
　(二)被告聲明：
    1.駁回原告之訴。
    2.訴訟費用由原告負擔。
三、兩造主張：
　(一)原告主張之理由：
    本件原告與陳勝忠結婚來台2天即遭陳勝忠令至KTV上班陪客
    ，因原告不從便遭毆打及軟禁，乃趁陳勝忠晚間洗澡未注意
    時逃至高雄。嗣原告於92年11月間於吳炎祥開設之牛排館幫
    忙，吳炎祥並收留原告，兩人隨即發展為戀愛關係，原告因
    而與前夫陳勝忠辦理離婚手續，詎料竟被鳳山分局認定係違
    法打工而遭收押遣送出境。嗣吳炎祥多次前往探視，並與原
    告於大陸地區辦理結婚登記，之後吳炎祥返回臺灣，代理原
    告提出探親申請，詎料卻遭被告以原告曾於92年11月16日入
    境，經鳳山分局查獲從事與許可目的不符之工作為由，不予
    許可，並限制原告自出境之翌日起算2年均不得進入臺灣地
    區，非但不近人情，更於法無據。蓋原告並未於吳炎祥經營
    之牛排館非法工作，且與原告一同被遣送回大陸地區之他人
    僅被限制自出境之翌日起算1年內不得進入臺灣地區，被告
    所為處分顯不合乎公平公正原則，其應准許原告得即時來臺
    ，早日與配偶團聚。
  (二)被告答辯之理由：
    1.按「進入臺灣地區之大陸地區人民，有下列情形之一者，
      治安機關得逕行強制出境。但其所涉案件已進入司法程序
      者，應先經司法機關之同意：．．．3.從事與許可目的不
      符之活動或工作者。」，為臺灣地區與大陸地區人民關係
      條例第18條第1項第3款所明定。次按「本辦法依臺灣地區
      與大陸地區人民關係條例（以下簡稱本條例）第10條第3
      項規定訂定之。」、「．．．有本條例第18條第1項第2款
      、第3款或前項第8款情形者，自出境之翌日起算，其不予
      許可期間為1年至3年。．．．」，復分別為行為時許可辦
      法第1條、第17條第2項所規定。
    2.本件原告訴稱略以其配偶吳炎祥經營牛排館，為分擔其工
      作量，始協助端牛排及整理餐具等工作，詎料卻遭鳳山分
      局以其非法工作為由，強制遣送出境，並管制2年不得申
      請來臺，系爭違章情節輕微，請被告另為適當之處分，縮
      短不予許可期間為出境之翌日起算1年等語。經查原告於
      92年11月16日來臺探親（前夫陳勝忠）期間，應與陳勝忠
      居住於臺北縣汐止市，卻遭鳳山分局查獲其從事與許可目
      的不符之工作，該分局乃於93年1月28日以鳳警陸東字第
      0930030342號函及臨檢紀錄表、偵訊筆錄影本報請被告協
      助辦理借證及出境事宜，並於同日強制遣送原告出境。嗣
      原告於93年2月17日委託現任配偶吳炎祥（原雇主關係，
      二人於93年2月2日結婚）申請來臺探親，經被告以原告從
      事與許可目的不符之工作為由，不予許可，期間自93年1
      月28日出境之翌日起算2年，揆之首揭規定，並無不合。
      綜上所述，原告所訴為無理由，應予駁回。
　　理  由
一、按提起任何訴訟，請求法院裁判，均應以有權利保護必要為
    前提，具備權利保護必要者，其起訴始有值得權利保護之利
    益存在，故又稱為訴之利益，是原告之訴，依其所訴之事實
    ，係欠缺權利保護必要者，即屬無訴之利益，在法律上顯無
    理由，行政法院得不經言詞辯論，逕以判決駁回之。亦為行
    政訴訟法第107條第3項所明定。
二、本件原告為大陸地區人民，於93年2月17日以其與臺灣地區
    人民吳炎祥已於93年2月2日在福建省福州市登記結婚為由，
    向被告申請（由吳炎祥擔任代理人代為申請）來臺探親，遭
    被告予以否准等情，有大陸地區人民進入臺灣地區旅行證申
    請書、大陸地區人民進入臺灣地區保證書等附於原處分卷可
    稽。第以原告於前婚姻關係存續中之92年11月16日入境來臺
    探親（前夫陳勝忠），在臺期間應居住臺北縣汐止市，嗣經
    鳳山分局於93年1月15日在高雄縣大寮鄉○○○路鳳林夜市
    吳記牛排（負責人吳炎祥）查獲其從事與許可目的不符之工
    作（即端牛排及整理餐具等工作），遭強制遣送出境，被告
    遂於93年2月24日以境平惠字第09320038460號不予許可處分
    書函原告除不予許可其來臺探親（現配偶吳炎祥）外，其不
    予許可期間為自出境之翌日起算2年等情，有被告上開函及
    鳳山分局93年1月28日鳳警陸東字第0930030342號函暨臨檢
    紀錄表、偵訊（調查）筆錄等影本在卷可資參照，並為原告
    所不爭，自堪認為實在。原告雖主張被告限制其自出境之翌
    日起2年不得進入臺灣地區，係不近人情，於法無據，且與
    原告一同被遣送回大陸地區之他人僅被限制1年內不得進入
    臺灣地區，被告所為處分顯不合公平公正原則等語。然查原
    告對其前次來臺探親，因從事與許可目的（即來臺探親，應
    與陳勝忠居住於臺北縣汐止市）不符之工作，致遭強制遣送
    出境之事件並未聲明不服而告確定，是原告顯有從事與許可
    目的不符之活動或工作之事實，堪以確定，故被告引以為據
    ，核定其不予許可來臺之期間應自其出境（93年1月28日）
    之翌日即93年1月29日起算2年至95年1月28日止，自非無憑
    。則原告於不予許可來臺期間內申請來臺探親（現配偶吳炎
    祥），自無許可之可能，毋庸置疑，其提起本件訴訟即無實
    益可言。從而原告之訴，依其所訴之事實，既欠缺權利保護
    之必要即無訴之利益，在法律上顯無理由，揆之首揭說明，
    本院自得不經言詞辯論，逕以判決駁回之。
據上論結，本件原告之訴為無理由，依行政訴訟法第107條第3項
、第104條、民事訴訟法第95條、第78條，判決如主文。
中　　華　　民　　國　　94　　年　  12　　月　 29  　 日
                    第二庭審判長  法    官  鄭忠仁
                                  法    官  吳慧娟
                                  法    官  林育如
上為正本係照原本作成。
如不服本判決，應於送達後20日內，向本院提出上訴狀並表明上
訴理由，如於本判決宣示後送達前提起上訴者，應於判決送達後
20日內補提上訴理由書（須按他造人數附繕本）。
中　　華　　民　　國　　94　　年　  12　　月　 29  　 日
      　　　　　　　　　　　　　　書 記 官　林惠堉
